【裁判字號】    94,上訴,4156
【裁判日期】    950118
【裁判案由】    毒品危害防制條例
【裁判全文】
臺灣高等法院刑事判決                94年度上訴字第4156號
上  訴  人
即  被  告  甲○○
                    （現羈押於臺灣臺北看守所）
上列上訴人因被告毒品危害防制條例案件，不服臺灣板橋地方法
院94年度訴字第1236號，中華民國94年11月28日第一審判決（起
訴案號：臺灣板橋地方法院檢察署94年度毒偵字第3012號），提
起上訴，本院判決如下：
    主  文
上訴駁回。
    事實及理由
一、本案經本院審理結果，認第一審判決以上訴人即被告甲○○
    係犯毒品危害防制條例第10條第 1項之施用第一級毒品罪罪
    ，且係累犯，並審酌被告犯罪之動機、目的，智識程度（小
    學肄業），施用毒品非但戕害身心，亦危害社會秩序，及犯
    後態度等一切情狀，判處被告：「甲○○施用第壹級毒品，
    累犯，處有期徒刑捌月。扣案海洛因壹包（淨重零點零柒公
    克）沒收銷燬之。」；認事用法及量刑均無不當，應予維持
    ，並引用第一審判決書記載之事實、證據及理由（如附件原
    審判決書）。
二、本案事證已明，被告甲○○上訴意旨徒稱原審量刑過重，而
    指摘原判決不當，為無理由，應予駁回。
據上論斷，應依刑事訴訟法第373條、第368條，判決如主文。
本案經檢察官許仲瑩到庭執行職務。
中    華    民    國    95    年    1     月    18    日
                  刑事第六庭    審判長法  官  陳  祐  治
                                      法  官  蔡  聰  明
                                      法  官  王  炳  梁
以上正本證明與原本無異。
如不服本判決，應於收受送達後十日內向本院提出上訴書狀，其
未敘述上訴之理由者並得於提起上訴後十日內向本院補提理由書
（均須按他造當事人之人數附繕本）。
                                      書記官  潘  大  鵬
中    華    民    國    95    年    1     月    19    日
附錄：本案論罪科刑法條全文
毒品危害防制條例第10條第1項：
施用第一級毒品者，處六月以上五年以下有期徒刑。
附件：
臺灣板橋地方法院刑事判決              94年度訴字第1236號
公  訴  人  臺灣板橋地方法院檢察署檢察官
被      告  甲○○  男  65歲（民國○○年○月○日生）
                    住臺北縣三重市○○○路4號3樓
                    居臺北縣三重市○○路14巷8號4樓
                    （現在臺灣臺北看守所本股羈押中）
                    身分證統一編號：Ｚ000000000號
上列被告因違反毒品危害防制條例案件，經檢察官提起公訴（九
十四年度毒偵字第三０一二號），被告於準備程序認罪，本院以
簡式審判程序判決如下：
    主  文
甲○○施用第壹級毒品，累犯，處有期徒刑捌月。扣案海洛因壹
包（淨重零點零柒公克）沒收銷燬之。
    事  實
一、甲○○前於民國八十年間因違反肅清煙毒條例案件，經本院
    以八十年度訴字第一九○四號判處有期徒刑五年確定，其入
    監執行後，曾於八十三年八月二日假釋出監，惟因於八十四
    年間又違反肅清煙毒條例案件，經本院以八十四年度訴字第
    一二三三號判處有期徒刑五年，復經臺灣高等法院以八十四
    年度上訴字第四八五五號判決駁回上訴而告確定，前開假釋
    乃經本院裁定撤銷之，並於八十五年二月九日入監執行殘刑
    有期徒刑二年二月八日及前開五年之有期徒刑，其後歷經假
    釋及撤銷假釋再度入監執行殘刑後，業於九十三年八月二日
    縮刑期滿執行完畢。另其於八十八年間因施用毒品案件，經
    觀察、勒戒後認有繼續施用毒品之傾向，乃再入戒治處所接
    受強制戒治，經歷停止戒治及撤銷停止戒治再度入所接受戒
    治後，迄九十三年三月六日執行完畢釋放出所，並經臺灣板
    橋地方法院檢察署檢察官於九十三年四月二十五日以九十三
    年度戒毒偵字第一五六號為不起訴處分確定。詎猶不思戒除
    毒癮，竟於前開強制戒治執行完畢釋放後五年內之九十四年
    三月十七日十三時許，在臺北縣三重市大同公園內某處，以
    將海洛因粉末摻入自己平時所服用之藥物內一併吃入之方式
    ，施用第一級毒品海洛因一次。嗣其於同日十三時五十分許
    ，行至臺北縣三重市○○○街二十七號前時，即為警發覺行
    跡可疑而上前盤查，並在其身上扣得海洛因一包（淨重０點
    ０七公克），因而查悉上情。
二、案經臺北市政府警察局萬華分局移送臺灣板橋地方法院檢察
    署檢察官偵查起訴。
    理  由
一、上揭犯罪事實，業據被告甲○○於本院審理時坦承不諱，其
    於九十四年三月十七日為警查獲後所採集之尿液，經送請臺
    灣尖端先進生技醫藥股份有限公司檢驗後，確呈「嗎啡（即
    施用海洛因後之正常代謝物）陽性反應」，有該公司濫用藥
    物檢驗報告附卷可稽（核退偵字卷第五頁），另扣案海洛因
    一包經警初步鑑驗及送請法務部調查局鑑定後，確含第一級
    第六項毒品海洛因成分，有初步鑑驗報告單及法務部調查局
    鑑定通知書各一份在卷可查（核退偵字卷第二十三頁、偵字
    卷第五頁），並有該海洛因一包扣案可資參佐，應足擔保被
    告前開自白之真實性。次查被告前於八十八年間因施用毒品
    案件，經觀察、勒戒後認有繼續施用毒品之傾向，乃再入戒
    治處所接受強制戒治，經歷停止戒治及撤銷停止戒治再度入
    所接受戒治後，迄九十三年三月六日執行完畢釋放出所，並
    經臺灣板橋地方法院檢察署檢察官於九十三年四月二十五日
    以九十三年度戒毒偵字第一五六號為不起訴處分確定，有該
    不起訴處分書（偵字卷第二一、二二頁）及臺灣高等法院被
    告前案紀錄表各一份附卷可查。其經強制戒治執行完畢後五
    年內，再犯施用毒品犯行事證明確，應依法予以論罪科刑。
二、核被告甲○○所為，係犯毒品危害防制條例第十條第一項之
    施用第一級毒品罪。其施用前、後持有第一級毒品之低度行
    為，應為其施用之高度行為所吸收，不另論罪。另查被告前
    於八十年間因違反肅清煙毒條例案件，經本院以八十年度訴
    字第一九○四號判處有期徒刑五年確定，其入監執行後，曾
    於八十三年八月二日假釋出監，惟因於八十四年間又違反肅
    清煙毒條例案件，經本院以八十四年度訴字第一二三三號判
    處有期徒刑五年，復經臺灣高等法院以八十四年度上訴字第
    四八五五號判決駁回上訴而告確定，前開假釋乃經本院裁定
    撤銷之，並於八十五年二月九日入監執行殘刑有期徒刑二年
    二月八日及前開五年之有期徒刑，其後歷經假釋及撤銷假釋
    再度入監執行殘刑後，業於九十三年八月二日縮刑期滿執行
    完畢，有臺灣高等法院被告前案紀錄表附卷可稽，其受有期
    徒刑之執行完畢後五年內，再犯本案有期徒刑以上之罪，為
    累犯，應依法加重其刑。爰審酌被告犯罪之動機目的，智識
    程度（小學肄業），施用毒品非但戕害身心，亦危害社會秩
    序，及犯後態度等一切情狀，量處如主文所示之刑。末查扣
    案海洛因一包，屬毒品危害防制條例第二條第一項第一款之
    第一級毒品，應依同條例第十八條第一項前段予以沒收銷燬
    之。
三、末按除被告所犯為死刑、無期徒刑、最輕本刑為三年以上有
    期徒刑之罪或高等法院管轄第一審案件者外，於前條第一項
    程序進行中，被告先就被訴事實為有罪之陳述時，審判長得
    告知被告簡式審判程序之旨，並聽取當事人、代理人、辯護
    人及輔佐人之意見後，裁定進行簡式審判程序，刑事訴訟法
    第二百七十三條之一第一項定有明文。查本件被告所犯施用
    第一級毒品罪之法定本刑為「六月以上五年以下有期徒刑」
    ，並非最輕本刑三年以上之罪，且被告於九十四年十一月十
    日準備程序進行中，復就被訴事實為有罪之陳述，經告知被
    告簡式審判程序之旨，被告及公訴人對於本件改依簡式審判
    程序審理亦均表示無意見，是本院合議庭即依前揭刑事訴訟
    法規定，裁定本件進行簡式審判程序，附此說明。
據上論斷，應依刑事訴訟法第二百九十九條第一項前段、第二百
七十三條之一第一項，毒品危害防制條例第十條第一項、第十八
條第一項前段，刑法第十一條前段、第四十七條，判決如主文。
本案經檢察官王家春到庭執行職務
中    華    民    國    94    年    11    月    28    日
                  刑事第八庭?法  官  楊  明  佳
上列正本證明與原本無異。
如不服本判決，應於判決送達後十日內向本院提出上訴狀（應附
繕本），上訴於臺灣高等法院。
                              書記官  黃  炎  煌
中    華    民    國    94    年    11    月    28    日
附錄法條：
毒品危害防制條例第十條
施用第一級毒品者，處六月以上五年以下有期徒刑。
施用第二級毒品者，處三年以下有期徒刑。


司法院資訊處製作；財團法人民間司法改革基金會備份。
